# 会计准则解释第 15 号，试运行损益

提问人：zhangying 时间：2022-01-27 19:56:11
陈版主：我现在承接了一家地铁公司B线路的竣工决算审计工作，目前按照城市轨道交通做法，试运行（载客） 2 年后转入正式运营阶段；公司的做法试运行期间收入、成本费用全部冲减了在建工程，试运行期间属于亏损状态，其实际加大在建工程的投资成本。从 2022 年 1 月 1 日执行会计准则解释15#规定，试运行期间的收入成本计入损益。
请问，（ 1 ）我们对于 2021 年、 2020 年度企业试运行期间的收入和成本是否需要追溯调整至利润表列报？（ 2 ）会计处理是否与城市轨道 2 年试运行后与正式运行规定冲突；（ 3 ）其他年度别A线路已经竣工决算,当时按照试运行 2 年收入成本冲减在建工程后结转固定资产的，请问还需要追溯调整？这样追溯调整存在困难，数据难度较大，整个资产都会发生变化，且决算已经政府审批？是否可以理解为准则中所说的追溯调整不可行，可以不调整；（ 3 ）A线路竣工决算和B线路竣工决算试运行口径是否不一致，这样可行；符合相关准则的规定？请陈版主予以解答。谢谢！

回答人：chenyiwei
1 、在编制 2022 年度财务报表时，需对 2020 、 2021 年度的试运行收入、成本进行追溯调整。
2 、会计处理遵循会计准则规定，与法定的试运行年限要求不冲突。
3 、对最早比较期间期初之前已正式转固的项目不再要求追溯调整。
4 、因为解释 15 号第一条的衔接规定是“对于在首次施行本解释的财务报表列报最早期间的期初至本解释施行日之间发生的试运行销售，企业应当按照本解释的规定进行追溯调整”，因此对于该期间范围之外的试运行销售不进行追溯调整是合理的。

提问人：老兵 701206 时间：2022-02-08 10:01:08
陈总：
解释 15 号第一条的衔接规定是“对于在首次施行本解释的财务报表列报最早期间的期初至本解释施行日之间发生的试运行销售，企业应当按照本解释的规定进行追溯调整。”
B线路的试运行期间是 2020 年度、 2021 年度， 在编制 2022 年财务报表时， 据上述规定，我们理解B线路试运行收入和成本的追溯调整开始日应为 2021 年 1 月 1 日，不是 2020 年 1 月 1 日，即2020 年的试运行收入和成本不需要调整计入 2020 年度利润表。
上述理解是否正确， 请陈总指教。

回答人：chenyiwei
建议对同一项固定资产的试运行期跨最早比较期间期初前后的，均按新规定进行追溯调整，避免出现同一资产在不同年份的试运行销售处理原则不一致的情况。

提问人：xiele0 时间：2022-02-09 10:22:24
假设企业IPO申报期是 2019 、 2020 、 2021 年度，如果在建工程在 2021 年 12 月 31 日前已经转固，就不需要按照解释追溯调整了吧。

回答人：chenyiwei
最后的资产负债表日是在 2021 年末，整个报告期不执行解释 15 号第一条。